【裁判字號】    89,易,1384
【裁判日期】    890711
【裁判案由】    傷害
【裁判全文】
臺灣板橋地方法院刑事判決                        八十九年度易字第一三八四號
    公  訴  人  臺灣板橋地方法院檢察署檢察官
    被      告  丙○○
右列被告因傷害案件，經檢察官提起公訴（八十九年度偵字第三五二號），本院判決
如左：
    主  文
丙○○共同傷害人之身體，處有期徒刑月，如易科罰金以佰元折算壹日。緩刑貳
年。
    事  實
一、丙○○與其前妻之兄甲○○居處相鄰，因細故彼此不睦，竟於民國八十八年七月
    二十八日凌晨一時許，基於傷害之犯意聯絡，夥同姓名年籍不詳之成年男子三人
    ，由丙○○攜帶酒瓶一只、另一人攜帶木棍一支，其餘二人徒手，共同侵入甲○
    ○當時位於臺北縣林口鄉南勢村力行莊四十一之九號附近之貨櫃屋居處（所涉侵
    入住宅犯行部分，未具告訴），丙○○首先持酒瓶砸擊甲○○頭部，其餘三人繼
    而或持木棍或徒手共同毆打甲○○，致甲○○受有頭部割傷、右手臂割傷等傷害
    。
二、案經甲○○訴由臺北縣警察局新莊分局報請臺灣板橋地方法院檢察署檢察官偵查
    起訴。
    理  由
一、訊據被告丙○○矢口否認有於右揭時地夥同他人共同傷害告訴人甲○○之犯行，
    辯稱：伊當時係看到有不明之人前往甲○○居處，好心前往查看勸架，並未帶人
    進入甲○○居處毆打他云云。惟查，被告右揭犯罪事實，業據告訴人甲○○指訴
    歷歷，復經證人即告訴人之同居女友乙○○證述情節一致甚詳，且告訴人受有上
    揭傷害，亦有醫院出具之診斷證明書一紙存卷可稽，顯見告訴人之傷確係因遭被
    告夥同共犯男子毆打所造成。被告雖辯稱伊未帶人毆打告訴人云云，然被告於第
    一次警訊時供稱：案發當時伊在店裡（即被告經營之口福小吃店）看到有二、三
    名男子，跟著甲○○車子後面走，伊就跟著去看，當時看到那二、三名男子要打
    甲○○，伊前往阻擋，並勸說該二、三名男子不要這樣，該群男子就用走的離開
    ，伊就回店裡在車上睡覺，當時伊有看到甲○○頭部受傷，床邊另有一女子云云
    （見偵查卷八頁），但於第二次警訊時則供稱：因伊跟甲○○之貨櫃屋住的很近
    ，伊聽到有打架的聲音，就前去查看，發現三名男子正在打甲○○，該三名男子
    看到伊前來就走了云云（見偵查卷四頁反面），至偵查時則又供稱：當天事前伊
    有看到二、三個年輕人跟著車子進去，但伊沒看到那二、三人進入甲○○住處，
    後來因伊聽到吵架聲，就出來查看，結果先看到一個年輕人跑出來，就喊少年仔
    ，不要這樣，那時另外二人又跑出來，因伊沒有進去甲○○家，所以不知道發生
    何事，也沒有看到那三人打甲○○，伊看到時那三人就從吳家跑出來，所以也無
    從勸架云云（見偵查卷十八頁、十九頁），前後供述情節竟均不一致，況按被告
    於警訊所供，伊係基於關心前往勸架，並有看到告訴人被打頭部受傷，衡諸常情
    ，被告豈有不進入告訴人屋內瞭解傷勢，並將告訴人送醫急救，而自行返回，由
    此均見被告上開所辯之真實性顯堪質疑，要難採信。從而可見，被告上開所辯，
    當係事後飾卸之詞，由此益證告訴人之指訴應屬真實無訛，是本件事證已臻明確
    ，被告犯行堪以認定。
二、核被告丙○○所為，係犯刑法第二百七十七條第一項之傷害罪。其與姓名年籍不
    詳之三名成年男子間，顯有犯意聯絡及行為分擔，應論以共同正犯。爰審酌被告
    犯罪之動機、目的、手段、對告訴人所生危害、犯後諉責之態度等一切情狀，量
    處如主文所示之刑，並諭知易科罰金折算標準，以資懲儆。惟查被告前未曾受有
    期徒刑以上刑之宣告，有臺灣高等法院檢察署刑案紀錄簡覆表一份在卷可稽，其
    因一時失慮，致觸犯本案犯行，經此審判後，當能知所警惕，信無再犯之虞，本
    院認所宣告之刑以暫不執行為適當，併諭知緩刑二年，以啟自新。至被告所持供
    傷害告訴人所用之酒瓶一只，業已破碎棄置，而其他共犯不詳男子所持供犯罪所
    用之木棍一支，不能證明係被告或其他共犯男子所有，故均不另諭知沒收，附此
    敘明。
據上論斷，應依刑事訴訟法第二百九十九條第一項前段，刑法第二十八條、第二百七
十七條第一項、第四十一條、刑法第七十四條第一款，罰金罰鍰提高標準條例第一條
前段、第二條，判決如主文。
本案經檢察官洪家原到庭執行職務
中      華      民      國    八十九    年      七      月     十一     日
                                    臺灣板橋地方法院刑事第六庭
                                        法  官  彭  全  曄
右正本證明與原本無異
如不服本判決應於送達後十日內向本院提出上訴狀
                                        書記官  梁  宜  庭
中      華      民      國    八十九    年      七      月     十三     日
附錄本案論罪科刑法條全文：
刑法第二百七十七條第一項：傷害人之身體或健康者，處三年以下有期徒刑、拘役或
                          一千元以下罰金。


司法院資訊處製作；財團法人民間司法改革基金會備份。
